# 销售人员阶段性奖金的计提

提问人：wx_645c58b5641d 时间：2023-05-11 11:12:30
求问陈版主，我们公司主要从事受托研发服务，销售人员签单后，奖金会分成两部分，签单成功后会支付50%的奖金，剩余50%的奖金要在这个项目完成后才会发放，但由于合同内容的特殊性，一般我司的合同完成周期在3-4年完成，如果在签单年度一次性计提全部奖金，会存在剩余大部分项目跨期未发放的问题，且研发项目可能存在项目无法完成的情况，这种情况销售人员就拿不到剩余的奖金了，请问完成阶段的这个奖金应当在什么阶段计提？

回答人：chenyiwei
这种情况下的销售人员奖金属于合同取得成本，根据新收入准则第二十八条至第三十一条规定处理。由于本案例中的合同履行周期较长，故这部分佣金应在合同履行期间内随着收入的确认进度逐步结转到销售费用。